臺灣高等法院高雄分院刑事判決　　　　93年度上訴字第1272號
上　訴　人　臺灣高雄地方法院檢察署檢察官
被　　　告　甲○○
上列上訴人因被告違反毒品危害防制條例案件，不服臺灣高雄地
方法院93年度訴字第1537號中華民國93年10月28日第一審判決（
起訴案號：臺灣高雄地方法院檢察署93年度毒偵字第1140號），
提起上訴，暨移送併案審理（臺灣高雄地方法院檢察署93年度毒
偵字第6292號），本院判決如下：
    主  文
原判決關於施用第一級毒品及定執行刑部分均撤銷。
甲○○連續施用第一級毒品，累犯，處有期徒刑拾月。扣案海洛
因壹包（驗後淨重貳點玖伍公克，空袋重零點貳玖公克）沒收銷
燬之。
    事  實
一、甲○○前於民國83年間因違反麻醉藥品管理條例案件，經臺
    灣基隆地方法院判處有期徒刑7 月，並經臺灣高等法院駁回
    上訴確定；又另因違反肅清煙毒條例、藥事法及槍砲彈藥刀
    械管制條例等案件，經臺灣高雄地方法院分別判處有期徒刑
    3 年6 月、4 月、1 年，並定執行刑為有期徒刑4 年10 月
    ，嗣與上開違反麻醉藥品管理條例案件合併執行，期間曾假
    釋出獄，惟復經撤銷假釋執行殘刑2 年9 月22日，於91 年3
    月19日執行完畢。
二、甲○○前於87年間因施用毒品案件，經檢察官聲請臺灣高雄
    地方法院以87年毒聲字第3214號裁定送觀察、勒戒後，認有
    繼續施用毒品傾向，再由臺灣高雄地方法院以88年度毒聲字
    第1387號裁定送強制戒治，嗣依臺灣高雄地方法院88年毒聲
    字第5557號裁定停止戒治並交付保護管束，後於88年8 月17
    日因停止戒治而釋放，並於89年2 月22日交付保護管束期滿
    而執行完畢，由台灣高雄地方法院檢察署檢察官於89年3 月
    2 日以89戒毒偵字第226 號為不起訴處分確定。詎仍未戒除
    毒癮，竟於上開強制戒治執行完畢釋放後5 年內，復基於施
    用第一級毒品海洛因之概括犯意，自93年3 月1 日上午10時
    30分許起至同年7 月26日下午某時止，連續在高雄市前鎮區
    ○○○路1007巷37號11樓住處，以將第一級毒品海洛因摻入
    香菸內點燃抽吸之方式，每天施用4 至5 次，而施用第一級
    毒品海洛因多次。嗣於93年3 月1 日下午3 時30分許，在上
    開中華五路住處為警查獲，並扣得第一級毒品海洛因1 包（
    驗後淨重2.95公克，空袋重0.29公克），再於93年7 月26日
    下午7 時許，在高雄市小港區○○○路123 之1 號前為警查
    獲。
三、案經高雄市政府警察局苓雅分局移請臺灣高雄地方法院檢察
    署檢察官偵查起訴暨移送本院併案審理。
    理  由
一、程序方面─
    本件被告甲○○所犯係死刑、無期徒刑、最輕本刑為3 年以
    上有期徒刑以外之罪，其於準備程序中就被訴事實為有罪之
    陳述，經法官告知簡式審判程序之旨，並聽取公訴人、被告
    之意見後，本院認為適宜進行簡式審判程序，故本件於本院
    適用簡式審判程序審理，合先敘明。
二、認定犯罪事實所憑證據及理由─
  (一)上開犯罪事實，業據被告於原審及本院調查、審理中自白不
    諱，且其於93年3 月1 日下午3 時30分許、同年7 月26日下
    午7 時許為警查獲後所採尿液，經送驗結果均呈嗎啡陽性反
    應（為海洛因代謝物），有高雄市立凱旋醫院93年3 月10日
    高市凱醫檢字第1669號、93年8 月9 日高市凱醫檢字第0206
    3 號檢驗成績書2 紙在卷可稽（見93毒偵1140號卷第7 頁，
    93毒偵6292號卷第46頁）；又扣案白粉1 包，經送鑑驗結果
    ，確含有海洛因成分（驗後淨重2.95公克，空袋重0.29公克
    ），有法務部調查局93年4 月19日調科壹字第220016904 號
    鑑定通知書在卷可憑（見93毒偵1140號卷第5 頁）。足認被
    告自白與事實相符，堪以採信。
  (二)被告前於87年間因施用毒品案件，經檢察官聲請臺灣高雄地
    方法院以87年毒聲字第3214號裁定送觀察、勒戒後，認有繼
    續施用毒品傾向，再由臺灣高雄地方法院依檢察官聲請以88
    年度毒聲字第1387號裁定送強制戒治，嗣依臺灣高雄地方法
    院88年毒聲字第5557號裁定停止戒治並交付保護管束，後於
    88年8 月17日因停止戒治而釋放，並於89年2 月22日交付保
    護管束期滿而執行完畢，由台灣高雄地方法院檢察署檢察官
    於89年3 月2 日以89戒毒偵字第226 號為不起訴處分確定，
    有臺灣高等法院被告全國前案紀錄表、臺灣高雄地方法院檢
    察署檢察官89年度戒毒偵字第226 號不起訴處分書、臺灣高
    雄地方法院檢察署檢察官保護管束指揮書各1 份在卷可按（
    見原審卷第94、96頁）。足證被告於強制戒治執行完畢釋放
    後，5 年內再犯本件施用第一級毒品罪。
三、論罪及撤銷改判之理由─
  (一)查海洛因係毒品危害防制條例第2 條第2 項第1 款所稱之第
    一級毒品，被告持以施用，核其所為，係犯同條例第10條第
    1 項施用第一級毒品罪。被告各次施用第一級毒品前持有毒
    品之行為，本應各論以持有第一級毒品之罪，惟各該次持有
    毒品之行為，均為其後施用毒品之行為所吸收，均不另論持
    有第一級毒品罪。被告先後多次施用第一級毒品之犯行，時
    間緊接，犯罪構成要件相同，顯係基於概括犯意反覆為之，
    應依連續犯之規定，論以一罪，並加重其刑。又公訴人雖僅
    就被告於93年3 月1 日上午10時30分許，施用第一級毒品海
    洛因之犯行提起公訴，惟被告其餘如事實欄所載之連續施用
    第一級毒品犯行，與上開起訴論罪科刑部分有連續犯裁判上
    一罪關係，為起訴效力所及，本院自得併予審理。被告前於
    83年間因違反麻醉藥品管理條例案件，經臺灣基隆地方法院
    判處有期徒刑7 月，並經臺灣高等法院駁回上訴確定；又另
    因違反肅清煙毒條例、藥事法及槍砲彈藥刀械管制條例等案
    件，經臺灣高雄地方法院分別判處有期徒刑3 年6 月、4 月
    、1 年，並定執行刑為有期徒刑4 年10月，嗣與上開違反麻
    醉藥品管理條例案件合併執行，期間曾假釋出獄，惟復經撤
    銷假釋執行殘刑2 年9 月22日，於91年3 月19日執行完畢，
    有前開被告全國前案紀錄表在卷可按，其受有期徒刑執行完
    畢，5 年以內再犯本件有期徒刑以上之罪，為累犯，依法加
    重其刑，並遞加之。
  (二)原審認被告有施用第一級毒品犯行，予以論罪科刑，固非無
    見。惟原審未及就被告除於93年3 月1 日上午10時30分許以
    外之如事實欄所示施用第一級毒品海洛因犯行（即移送本院
    併辦部分），一併加以審判，尚有未洽。檢察官以併案部分
    與起訴部分有裁判上一罪關係，為起訴效力所及，原審就此
    部分未及併與審究，指摘原判決不當，提起上訴，為有理由
    ，自應由本院將原判決此部分及定執行刑部分均撤銷。
四、科刑及沒收之理由─
  (一)爰審酌被告前經觀察、勒戒及強制戒治，仍未斷除毒癮，已
    如前述，顯見其惡習已深，且未能體悟施用毒品對自己、家
    人造成之傷害及社會之負擔，復有違反違反肅清煙毒條例、
    麻醉藥品管理條例前科，亦如前述，惟念其犯後尚知坦承犯
    行，態度尚稱良好等一切情狀，量處有期徒刑10月，以資懲
    儆。
  (二)扣案第一級毒品海洛因1 包（驗後淨重2.95公克，空袋重0.
    29公克），應依毒品危害防制條例第18 條 第1 項前段規定
    ，宣告沒收銷燬之。至於送驗耗費之海洛因部分，既已滅失
    不存在，不另予宣告沒收銷燬。
五、被告另涉施用第二級毒品犯行，業經原審判決確定，附此說
    明。
六、適用之法律─
  (一)刑事訴訟法第369 條第1 項前段、第364 條、第273 條之1
    第1項、第299條第1項前段。
  (二)毒品危害防制條例第10條第1項、第18條第1項前段。
  (三)刑法第11條前段、第56條、第47條。
本案經檢察官沈紹嘉到庭執行職務。
中　　華　　民　　國　　94　　年　　1 　　月　　28　　日
　　　　　　　　　刑事第七庭    審判長法　官  莊飛宗
                                      法　官  黃憲文
                                      法　官  曾逸誠
以上正本證明與原本無異。
如不服本判決，應於判決送達後10日內向本院提出上訴狀，其未
敘述理由者並應於提出上訴狀後10日內向本院補提理由書（應附
繕本）。
中　　華　　民　　國　　94　　年　　1 　　月　　28　　日
                                      書記官  郭蘭蕙
附錄本判決論罪科刑法條：
毒品危害防制條例第10條第1項：
施用第一級毒品者，處6月以上5年以下有期徒刑。
